臺灣新北地方法院刑事判決
110年度訴字第1060號
公  訴  人  臺灣新北地方檢察署檢察官
被      告  李金忠


上列被告因傷害等案件，經檢察官提起公訴（110年度偵字第163
7號），本院判決如下：
    主  文
李金忠犯傷害罪，處拘役伍拾日，如易科罰金，以新臺幣壹仟元折算壹日；又犯毀損他人物品罪，處拘役參拾日，如易科罰金，以新臺幣壹仟元折算壹日。應執行拘役柒拾日，如易科罰金，以新臺幣壹仟元折算壹日。　　　　　　　　　　
    事  實
一、李金忠於民國109年7月14日晚間7時許，騎乘車牌號碼000-0
    00號普通重型機車，於行經新北市○○區○○路000○0號周邊，
    因與騎乘車牌號碼普通重型機車778-KXL之鍾欣翰發生行車
    糾紛，李金忠於停等紅綠燈之際，竟基於傷害人身體之犯意
    ，徒手掐住鍾欣翰之脖子，致其受有頸部、左前臂之傷害，
    鍾欣翰因不堪被李金忠傷害而趁機逃離現場後，李金忠竟另
    基於毀損他人物品之犯意，推倒鍾欣翰所騎乘之前開機車，
    於該車向右傾倒於地時，並多次將該車在地上拖行，致該車
    外殼毀損、右剎車歪掉、機車內部漏油而不堪使用。嗣經鍾
    欣翰報警處理，始悉上情。　　
二、案經鍾欣翰訴由新北市政府警察局中和分局移送臺灣新北地
    方檢察署檢察官偵查起訴。
　　理  由
一、證據能力部分：
  ㈠按被告以外之人於審判外之陳述，雖不符同法第159 條之1至
    第159 之4 之規定，而經當事人於審判程序同意作為證據，
    法院審酌該言詞陳述或書面陳述作成時之情況，認為適當者
    ，亦得為證據，刑事訴訟法第159 條之5 第1 項亦有規定。
    本案所引被告以外之人於審判外之陳述，檢察官、被告均未
    於言詞辯論終結前對該等審判外陳述之證據資格聲明異議，
    應視為被告已有將該等審判外陳述作為證據之同意，且經審
    酌各該供述證據作成之客觀情狀，並無證明力明顯過低或係
    違法取得之情形，復為證明本案犯罪事實所必要，認為以之
    作為證據應屬適當，應有證據能力。
  ㈡至於本判決所引用之非供述證據部分，與本案待證事實均有
    關連性，亦無證據證明係實施刑事訴訟程序之公務員以不法
    方式所取得，依刑事訴訟法第158 條之4 之反面解釋，當有
    證據能力，復於本院審理時，提示並告以要旨，使當事人充
    分表示意見，自得為證據使用。
二、訊據被告矢口否認有何傷害、毀損犯行，並辯稱：告訴人說
    的不是事實，伊傷得比告訴人還重，伊沒有要破壞機車的意
    思，伊是要把機車移到旁邊，因為它擋在路中間云云。惟查
    ：
  ㈠告訴人如何於109年7月14日晚間，在新北市○○區○○路000○0號
    遭被告傷害，而受有頸部、左前臂等傷害，且告訴人騎乘之
    上揭機車，遭被告推倒、拖行，致該車外殼毀損、右剎車歪
    掉、機車內部漏油而不堪使用等情，業據證人即告訴人鍾欣
    翰於警詢中證稱：伊於109年7月14日日於景平路停紅燈時，
    伊當時於一個轉角處，因為被告沒有打右轉方向燈，伊有輕
    按喇叭示意他，然後當時伊跟伊妻子在談論其他問題，說話
    比較大聲，被告可能誤以為伊在辱罵他，所以就在下一個路
    口，伊在停紅燈時，將機車停放於伊旁邊，然後出手掐住伊
    的頸部，讓伊呼吸困難且留下掐痕，伊撥開他的手後，他又
    抓傷伊的前手臂，伊下意識將他推開後，他又將伊所有的普
    重機778-KXL拖行及多次重摔，機車的右方後照鏡破碎、碼
    表線斷裂、右側車殼多處擦傷及煞車歪斜無法順利煞車等語
    （見110 年度偵字第1637號偵查卷第6頁至第7頁、第10頁）
    ，再於偵查中證稱：當天晚上伊騎車載伊太太要到中和，路
    上伊等講話討論事情，被告在伊等前方，他打燈但沒有轉彎
    ，伊等認為很危險所以按喇叭，但被告到下個路口騎車到伊
    等旁邊，問伊為何罵他，伊說沒有，他就動手掐伊脖子，伊
    把車子架好把他推開，並趕快跑，但被告追著伊等作勢要打
    伊等，眼看追不到，就重摔伊的車，被告將伊等的車子損壞
    得很嚴重，機車外殼、右邊煞車歪掉、機車內部漏油，車行
    建議直接報廢等語（見同上偵查卷第25頁至第26頁）。並於
    本院審理中證稱：伊於109年7月14日大約晚上7時許，有騎
    乘重型機車778-KXL號行經新北市○○區○○路000○0號附近，伊
    是騎機車載伊太太，當時出去要買東西，因為那時候車流量
    很多，在路上伊等戴安全帽一定是講話很大聲，不知道為什
    麼被告突然過來攻擊伊，伊只知道伊停等紅燈之後，就被攻
    擊了，被告突然停到伊旁邊說伊辱罵他，伊說沒有，他手就
    突然上來直接掐到伊脖子，掐很大力，伊趕快把它的手撥開
    ，伊跟伊老婆就趕快往旁邊跑請路人幫伊等叫警察，機車倒
    在路邊，被告看追不到伊等，他就把伊等的車往路旁一直拖
    一直拖，還故意把倒臥的機車抬起來，又重重的往地上摔，
    不止一次，伊當天有去雙和醫院驗傷，伊受有頸部、左前臂
    、左膝挫傷，這些傷害是被告攻擊伊，導致伊受這些傷害，
    左膝可能是因為在跑，撞到伊自己的車子，所以左膝應該是
    伊要逃跑下機車時，碰到機車所造成，不是被告攻擊的，頸
    部跟左前臂應該是被告攻擊伊所造成的傷害等語（見本院11
    0年度訴字第1060號卷第93頁至第108頁），觀諸證人即告訴
    人鍾欣翰歷次所述，其就其與被告間之衝突過程等情，前後
    均始終證述一致，再參以告訴人證稱左膝可能是因為在跑，
    撞到伊自己的車子，所以左膝應該是伊要逃跑下機車時，碰
    到機車所造成，不是被告攻擊的等情（見同上本院卷第102 
    頁至第103頁），可見證人即告訴人鍾欣翰尚無虛妄指證或
    一昧堆砌、加深被告涉案情節之情形，是其上開證述，應堪
    採信。又告訴人當日事發後前往急診就診，經醫師驗傷結果
    ，告訴人受有頸部、左前臂、左膝挫傷之傷害，亦有告訴人
    所提出衛生福利部雙和醫院診斷證明書1 份在卷可參（見同
    上偵查卷第12頁），此與告訴人指述遭被告傷害之過程亦相
    符合，此外，被告多次將告訴人機車在地上拖行一節，亦有
    新北地方檢察署檢察官勘驗紀錄1份在卷可參（見同上偵查
    卷第29頁），況被告於本院審理中亦一度供承其有傷害告訴
    人一情在卷（見本院110年度審訴字第484號卷第102頁），
    益徵證人即告訴人上揭證述屬實。被告所辯復無可採，罪證
    已臻明確，犯行洵堪認定，自應依法論科。
  ㈡綜上，本案事證明確，被告犯行堪以認定，應予依法論科。
三、論罪科刑：
  ㈠核被告所為，係犯刑法第277條第1項之傷害罪、同法第354條
    之毀損罪。
　㈡爰審酌被告為智慮成熟之成年人，在現代法治社會中，應本
    諸理性、和平之手段與態度解決糾紛，竟不思妥善處理、溝
    通，率然使用暴力之方式相對，對告訴人鍾欣翰施加暴行，
    並毀損告訴人之機車，顯然欠缺尊重他人身體、財產法益之
    法治觀念，應予非難，兼衡被告犯罪之動機、目的、手段、
    告訴人等所受之傷勢及財產損失，暨被告犯後未能坦承犯行
    ，正視己非，亦未能與告訴人等達成和解或取得諒解，及被
    告之教育程度、家庭經濟狀況等一切情狀，分別量處如主文
    所示之刑，並均諭知易科罰金之折算標準，及定其應執行之
    刑併諭知易科罰金之折算標準。
四、按法院認為應科拘役、罰金或應諭知免刑或無罪之案件，被
    告經合法傳喚無正當理由不到庭者，得不待其陳述逕行判決
    ，刑事訴訟法第306 條定有明文。本案被告經合法傳喚，於
    本院111年5月24日審理程序無正當理由不到庭，有本院111
    年5月24日刑事報到單、送達回證各1份（見本院110年度訴
    字第1060號第85頁、第89頁）附卷可稽，而本院認本案宜諭
    知拘役之刑度，爰不待其陳述，逕為一造辯論判決，併予說
    明。
據上論斷，應依刑事訴訟法第299 條第1 項前段、第306 條，刑
法第277 條第1 項、第354條、第41條第1 項前段、第51條第6款
，刑法施行法第1 條之1 第1 項、第2 項前段，判決如主文。本
案經檢察官魏子凱偵查起訴，經檢察官許慈儀到庭執行職務。
中　　華　　民　　國　　111 　年　　7 　月　　12 　　日
                  刑事第二庭    審判長法　官  許必奇
　　　　　　　　　
　　　　　　　　　                    法  官  洪珮婷
　　　　　　　　　
　　　　　　　　　                    法  官  劉芳菁
上列正本證明與原本無異。
如不服本判決，應於送達後20日內敘明上訴理由，向本院提出上
訴狀，上訴於本院第二審合議庭 (應附繕本) 。其未敘述上訴理
由者，應於上訴期間屆滿後20日內向本院補提理由書「切勿逕送
上級法院」。
                                      書記官　汪承翰
中　　華　　民　　國　　111 　年　　7 　　月　　13　　日